# 收入确认问题

提问人：yayu197777 时间：2017-04-07 22:01:17
陈版，您好。
2014 年下半年我单位一国外子公司和甲方签订了一个施工合同，合同以当地币种签订，合同额 4000 万当地货币元。该国外子公司的记账本位货为当地货币。
2014 年完成了部分的工作量，应收账款挂帐。
2015 年因当地货币对美元汇率波动较大，贬值较严重，在工作量没有变化的前提下，我公司和甲方协商对因汇率变动的部分（包括应收账款贬值和人工以美元支付、材料从国内发运以人民币结算等成本增加）进行补偿，并于 2016 年最终获得甲方同意，签订了金额 2000 万当地货币元的补充合同。
因谈判过程较长，假设 2016 年末完成了整个工作量的80%，我们是否能在 2016 年对增加合同额的部分（2000×80%＝ 1600 万当地货币元）确认为 2016 年度的收入？是否在个别报表和合并报表层面的账务处理会有差异？

回答人：chenyiwei
应当在个别报表和合并报表层面采用一致的处理原则，即均确认为 2016 年度的营业收入。这是对原合同条款进行实质性修改的结果，虽然其目的是补偿当地货币的贬值损失，但是通过增加以当地货币（合同原币）表示的合同价款的方式实现的，而不是当地货币对美元或人民币的汇率变动导致的收益。